# 新老股东债权债务转让

提问人：一云 时间：2021-03-13 09:33:07
陈老师： 2020 年 2 月，A公司因严重亏损，控股股东王某将自己全部股权转让给新引进的投资者李某，双方约定：李某以一定价格购买王某拥有的A公司全部股权，成为A公司新股东。 同时双方约定：以 2019 年 12 月 31 日为基准日的A公司全部资产、负债以账面价值转让给王某。
——请问：对这个转让，A公司该如何账务处理？
一云

回答人：chenyiwei
这个交易的目的是什么？李某为何要接受只是一个空壳的A公司？是否为了取得A所有的资质？
如果该交易本身是合理的，则A在账面上按照剥离所有资产、负债并收到相当于其原账面价值的补偿款进行会计处理。该交易对A而言理论上不应有差额。